臺灣桃園地方法院刑事判決　　　　　　　100年度簡字第249號
公　訴　人　臺灣桃園地方法院檢察署檢察官
被　　　告　楊惠晴
上列被告因偽造文書案件，經檢察官提起公訴（100 年度偵字第
2415號），被告自白犯罪，本院認為宜以簡易判決處刑，爰不經
通常審判程序，逕以簡易判決處刑如下：
    主  文
楊惠晴行使偽造私文書，足以生損害於他人，處有期徒刑貳月，
如易科罰金，以新臺幣壹仟元折算壹日。緩刑貳年。「臺灣大哥
大行動通信網路業務服務申請書」申請人簽名欄偽造之「林世惠
」簽名共伍枚，均沒收。
    事  實
一、楊惠晴係位於桃園縣八德市○○路○ 段787 號之泛宇通訊行
    員工，林世惠於民國97年7 月5 日至泛宇通訊行申辦臺灣大
    哥大手機門號，詎楊惠晴明知申辦手機門號之臺灣大哥大行
    動通信網路業務服務申請書（以下簡稱申請書）共4 頁，竟
    未將申請書全部提供林世惠閱覽，僅要求林世惠於該申請書
    之第1 頁填寫年籍資料及簽名，嗣未經林世惠之同意或授權
    ，即基於偽造文書之犯意，接續於該申請書之「聲請人簽章
    」欄簽署林世惠之署名（共5 枚），表示林世惠已同意申請
    書之合約條款及說明事項，並持以向臺灣大哥大股份有限公
    司（以下簡稱臺灣大哥大公司）申請手機門號，足生損害於
    林世惠。
二、國家通訊傳播委員會電信警察隊第一中隊報告臺灣桃園地方
    法院檢察署檢察官偵查後提起公訴。
    理  由
一、按刑事訴訟法第449 條第1 項規定之案件，檢察官依通常程
    序起訴，經被告自白犯罪，法院認為宜以簡易判決處刑者，
    得不經通常審判程序，逕以簡易判決處刑；又依此簡易判決
    所科之刑以宣告緩刑、得易科罰金或得易服社會勞動之有期
    徒刑及拘役或罰金為限，刑事訴訟法第449 條第2 項、第3
    項分別定有明文。查被告楊惠晴雖經公訴人依通常程序起訴
    ，於本院準備程序經訊問被告楊惠晴後，被告楊惠晴自白犯
    罪，且本院認被告楊惠晴所涉偽造文書罪嫌宜以簡易判決處
    刑，依前述刑事訴訟法之規定，裁定由受命法官獨任進行簡
    易程序，合先敘明。
二、又被告楊惠晴所涉偽造文書等罪嫌既經本院裁定改依簡易判
    決處刑，則依刑事訴訟法第159 條第2 項之規定，不適用傳
    聞法則有關限制證據能力及證據調查之相關規定。
三、訊據被告楊惠晴於本院準備程序時對於其確有於上揭時間未
    經證人林世惠之同意或授權，代為簽署證人林世惠之署名，
    持以向臺灣大哥大公司申辦門號乙事供承不諱，並經證人即
    被害人林世惠於警詢及偵查中證述明確，復有臺灣大哥大行
    動通信網路業務服務申請書、臺灣大哥大公司2011年3 月21
    日法大字第100035578 號函及臺灣大哥大公司基本資料查詢
    各1 份等資料附卷可按，足徵被告楊惠晴之前揭任意性自白
    核與事實相符而堪採信，此部分事證亦臻明確，被告楊惠晴
    之犯行堪以認定。
四、核被告楊惠晴所為，係犯刑法第216 條、第210 條之行使偽
    造私文書罪。被告接續偽造署押之行為，為偽造私文書之部
    分行為，又被告偽造私文書之低度行為，為行使偽造私文書
    之高度行為所吸收，均請不另論罪。爰審酌被告楊惠晴係出
    於便利客戶申辦手機之便利，殊未注意該文件需由本人親簽
    表示同意臺灣大哥大公司所訂之條款，致損害證人林世惠之
    權益，惟念及其犯罪後終能坦承犯行、態度良好，兼衡其犯
    罪之動機、目的等一切情狀，量處如主文所示之刑，並諭知
    易科罰金之折算標準，以示懲儆。末查被告楊惠晴前未曾因
    故意犯罪受有期徒刑以上刑之宣告，此有臺灣高等法院被告
    前案紀錄表1 份附卷可憑，其因一時失慮行為，致觸犯刑責
    ，且於本院審理時終能坦承全部犯行，頗具悔意，況證人證
    人林世惠於本院準備程序時亦表明願意原諒被告，給被告緩
    刑之機會，此有本院100 年8 月1 日準備程序筆錄1 份在卷
    可按（參見本院100 年度訴字第595 號卷第13頁），堪信其
    經此偵查、審理及刑之宣告後，當知所警惕而無再犯之虞，
    本院認對被告所宣告之刑以暫不執行為適當，爰併予宣告緩
    刑2 年，以啟自新。按偽造他人之印文及署押，雖為偽造私
    文書行為之一部，不另論以刑法第217 條第1 項之罪，但所
    偽造之此項印文署押，則應依同法第219 條予以沒收（最高
    法院47年臺上字第883 號判例參照）；又刑法第219 條規定
    ，偽造之印章、印文或署押，不問屬於犯人與否，沒收之；
    係採義務沒收主義，凡偽造之印章、印文或署押，不論是否
    屬於犯人所有，苟不能證明業已滅失，均應依法宣告沒收（
    最高法院96年度臺上字第1310號判決參照）。故被告楊惠晴
    於臺灣大哥大行動通信網路業服務申請書申請人簽章欄內偽
    造之「林世惠」署名共5 枚，係屬偽造之署押，應依刑法第
    219 條之規定，併予宣告沒收。
五、據上論斷，依刑事訴訟法第449 條第2 項、第3 項、第454
    條第1 項，刑法第216 條、第210 條、第41條第1 項前段、
    第74條第1 項第1 款、第219 條，逕以簡易判決處刑。
六、如不服本判決，得於判決書送達之翌日起10日內，以書狀敘
    述理由，向本院提出上訴。
本案經檢察官吳靜怡到庭執行職務。
中    華    民    國    100   年    9     月    19    日
                  刑事第五庭  法  官  石蕙慈
以上正本證明與原本無異。
如不服本判決，應於判決送達後10日內向本院提出上訴狀（應附
繕本）。
                              書記官  羅婉榕
中    華    民    國   100    年    9     月    20    日
附錄本件論罪科刑法條全文：
中華民國刑法第210條
偽造、變造私文書，足以生損害於公眾或他人者，處5 年以下有
期徒刑。
中華民國刑法第216 條
行使第210 條至第215 條之文書者，依偽造、變造文書或登載不
實事項或使登載不實事項之規定處斷。